福建金門地方法院刑事判決　　　　　　　　　　　　　　　九十年度易字第九四號
　　公　訴　人　福建金門地方法院檢察署檢察官
　　被　　　告　甲○○
右列被告因傷害案件，經檢察官聲請簡易處刑（九十年度偵字第三五五號），本院金
城簡易庭認為不得依簡易判決處刑（九十城簡第九八號），改依通常程序審理，判決
如左：
    主  文
甲○○無罪。
    理  由
一、簡易處刑書意旨略以：被告甲○○於於民國九十年五月二十六日夜間八時三十分
    許，在福建省金門縣金城鎮○○路六九號前，因廟會法事與告訴人乙○○發生衝
    突，竟基於普通傷害之犯意，拿路邊木棍打傷乙○○之臉部、左背部等處。因認
    被告甲○○涉犯刑法第二百七十七條第依項傷害罪嫌云云。
二、本件聲請意旨認被告涉犯右揭罪嫌，無非以：告訴人對於右揭事實指訴綦詳，復
    有醫院之診斷證明書一紙附卷可稽及證人林美月、林美珠、翁瑞馨於警訊中之指
    述，為其論據。訊據被告則堅決否認其事，辯稱：告訴人被打的地點是在我的店
    旁邊，那時候我在家裡，不在店裡，其並沒有毆打告訴人等語。
三、按犯罪事實應依證據認定之，無證據不得推定其犯罪事實，刑事訴訟法第一百五
    十四條定有明文。事實之認定，應憑證據，如未能發現相當證據，或證據不足以
    證明，自不能以推測或擬制之方法，為裁判基礎（最高法院四十年台上字第八六
    號判例參照）；且認定犯罪事實所憑之證據，雖不以直接證據為限，間接證據亦
    包括在內，然而無論直接證據或間接證據，其為訴訟上之證明，須於通常一般之
    人均不致有所懷疑，而得確信其為真實之程度者，始得據為有罪之認定，倘其證
    明尚未達到此一程度，而有合理之懷疑存在而無從使事實審法院得有罪之確信時
    ，即應由法院為諭知被告無罪之判決（最高法院七十六年台上字第四九八六號判
    例參照），又告訴人之告訴，係以使被告受刑事追訴為目的，其指訴是否與事實
    相符，仍應調查其他證據，以資審認，必被害人所述被害情形，無瑕疵可擊，且
    就其他方面調查，又與事實相符，始足據為有罪判決之基礎（最高法院著有八十
    一年度台上字第三五三九號裁判意旨可資參照）。
四、經查：
  (一)告訴人指訴被告於右揭時、地傷害之犯行，固據其提出金門縣立醫院診斷證明書
    書乙紙為憑，惟上開診斷證明書所載之傷勢，雖可表明告訴人於驗傷時確實受有
    傷害，然告訴人之傷勢，業據告訴人所提出之金門縣立醫院診斷書內載明為「表
    淺挫傷、臉部（2X2公分）、左背部（三處挫傷，4X0.5，2X0.5，3X0.5公分）」
    然依告訴人於本院審理時指述被告之犯行時陳稱：「... 從後面打我的左半部打
    一下，我轉頭，結果木棍又掃到我的臉，我轉頭就看到被告，他打我一下就跑掉
    .. 」，由前開告訴人之指述內容，被告只毆打告訴人一下，核與告訴人所提出
    之診斷證明書之內容中表明有三處挫傷，衡諸常情，尚有不合，則與被告是否相
    涉，除告訴人之指述外，尚需有其他積極事證相佐。證人翁瑞馨於警訊中證稱：
    「（問：當時情形）.... 看見有人從後方持木棍毆打乙○○當時因為光線太暗
    ，我實在無法分辨打的人是誰」等語詳實；林美月於警訊證稱：「.....
    我們四人步行到民權路欲往城隍廟路程約中途時，忽然有一位老伯攜帶木棍由後
    方毆打乙○○背部...
    （問：毆打乙○○的老伯你是否認識？）我不認識。」等語（詳偵查卷第八頁背
    面）；證人林美珠於警訊中則稱：「.... 大約在花店前面（不知店名）就有人
    持木棍出來，朝乙○○老師後面毆打（問：持木棍毆打乙○○之人你是否認識？
    如經由你指認是否可以認得出來？）不認識，認不出來」等語（詳偵查卷第十頁
    背面），迄本院調查中再次傳訊證人翁瑞馨仍表示不能確定被告毆打告訴人之事
    實（見本院九十年城簡字第九八號九十年十一月二十三日訊問筆錄），前開證人
    均尚難指認被告甲○○有傷害之犯行。故本件除告訴人之指訴外，尚乏其他證據
    足以補強被告甲○○傷害犯行之事實，本件復查無其他積極證據可資證明被告甲
    ○○涉有聲請意旨所指之傷害犯行，揆諸前揭判例意旨及說明，被告罪嫌即屬未
    足，自應為無罪之諭知。據上論斷，應依刑事訴訟法第三百零一條第一項，判決
    如主文。
中    華    民    國      九十一      年    一      月    二十五        日
                                  福建金門地方法院刑事庭
                                        法  官  顏淑惠
右正本證明與原本無異。
如不服本判決，應於判決送達後十日內，向本院提出上訴狀。
                                        書記官  李成在
中    華    民    國      九十一      年    一      月    二十九        日
